臺灣高雄地方法院刑事判決　　　　　　　92年度訴字第2130號
公　訴　人　臺灣高雄地方法院檢察署檢察官
被　　　告　戊○○
選任辯護人　黃小舫　律師
　　　　　　蔡進清　律師
　　　　　　李文禎　律師
上列被告因偽造有價證券等案件，經檢察官提起公訴（92年度偵
緝字第1037號、92年度偵字第12492 號），嗣於本院進行準備程
序時，因被告就被訴事實為有罪之陳述，經本院告知簡式審判程
序意旨，並聽取公訴人及被告之意見後，本院合議庭裁定由受命
法官獨任依簡式審判程序審理，判決如下：
    主  文
戊○○意圖供行使之用，而偽造有價證券，處有期徒刑年肆月
，如附表一所示偽造之本票壹紙、附表二所示之偽造丙○○署押
壹枚，均沒收；又連續行使偽造私文書，足以生損害於他人，處
有期徒刑壹年，如附表三所示之「應沒收之偽造署押」，均沒收
。應執行有期徒刑肆年，如附表一所示偽造之本票壹紙、附表二
所示之偽造丙○○署押壹枚、附表三所示之「應沒收之偽造署押
」，均沒收。
    事  實
一、戊○○基於意圖為自己不法之所有及行使偽造私文書之概括
    犯意、意圖供行使之用偽造有價證券之犯意，於民國（下同
    ）89年4 月8 日，前往乙○○所經營位於高雄縣旗山鎮○○
    里○○街116 巷2 號旗陽汽車企業有限公司（以下簡稱旗陽
    公司）處，因公司經營需款，遭其自稱係「丙○○」，並提
    示「丙○○」戶籍謄本【戊○○偽造丙○○駕駛執照案件，
    業經福建金門地方法院於91年11月1 日，以91年度城簡字第
    62號簡易判決判處應執行有期徒刑6 月確定，並於92年5 月
    6 日執行完畢】【戊○○持變造之丙○○身分證，於89 年1
    月7 日、同年4 月17日，以丙○○名義，前往富邦商業銀行
    板橋分行、中國信託商業銀行開立帳戶之行使偽造私文書案
    件，業經臺灣桃園地方法院93年11月4 日，以93年度訴字第
    693 號判處免訴確定】向乙○○表示取信及訛稱：伊係丙○○可以為其代辦銀行貸款新臺幣8 百萬元，然應預先提供旗
    陽公司營業執照、財務報表及其個人資料供評估等語，致乙○○不疑有他而陷入錯誤，並提供上開營業執照、財務報表
    及其個人等資料交付予戊○○，詎戊○○接續於同年7 月5
    日，再向乙○○訛稱：上開8 百萬元貸款前，需先以旗陽公
    司名義購買不動產之土地，再以該土地向銀行設定抵押，而
    申請貸款額度可以提高，購買上開土地的錢，伊係丙○○可
    以先支付，俟上揭8 百萬元貸款核撥下來，再扣掉土地款、
    手續費、佣金後，其餘費用款額再給付伊，並可以藉由旗陽
    公司支票與伊持有廣興工業有限公司支票之互換票貼融資現
    金，並供辦理過戶及銀行擔保等語，致乙○○不疑有他而陷
    入錯誤，並簽發發票人旗陽公司乙○○之支票共計8 張之面
    額總計3 百78萬6 千元，上開8 張支票及交通費1 萬5 千元
    均交付予自稱「丙○○」姓名之戊○○持有，同時由自稱「
    丙○○」之戊○○於本票票號ＮＯ─381217號發票人欄內偽
    簽「丙○○」為發票人、發票日89年9 月10日、到期日89年
    9 月16日、面額90萬元、發票人地址台北市○○○路○ 段56
    巷2 號、身分證統一編號Ｚ000000000 號、指定受款人：旗
    陽汽車企業有限公司乙○○之票據1 紙，連同戊○○自廣興
    工業有限公司（以下簡稱廣興公司）支票取得32張支票中之
    9 張支票，均交付予乙○○收執持有，俾供雙方貸款及週轉
    現金之取信而互為擔保，致乙○○受有上開8 張支票及其總
    面額金額、交通費1 萬5 千元之損害。嗣於89年9 月25日發
    現上開「丙○○」為發票人之本票到期日89年9 月16日無法
    兌現被騙，而報警於89年9 月26日凌晨零時許，在高雄市○○區○○街83號華陽飯店525 室內，扣得上開「丙○○」戶
    籍謄本、存褶各1 本、旗陽公司營業執照及其營利登記證、
    股東名單、公司登記事項卡各1 份、旗陽公司乙○○簽發7
    張支票交付予廣興公司丁○○簽收影本1 份、匯款單1 紙，
    始悉上情。
二、承上犯意，戊○○於89年7 月間許，前往實際負責人丁○○
    所經營位於彰化縣員林鎮○○里○○路○ 段46巷52弄95號廣
    興公司（公司登記負責人係洪文雄），因公司經營需款而遭
    自稱為丙○○之戊○○乘機向丁○○訛稱：伊係丙○○可以
    為其代辦銀行貸款1 千萬元，然應預先提供廣興公司營業執
    照、工廠登記證、財務損益報表、個人資料供評估等語，致
    丁○○不疑有他而陷入錯誤，並提供上開營業執照等資料交
    付予自稱丙○○之戊○○，詎戊○○接續於同年7 月間某日
    ，再向丁○○訛稱：本件貸款，因廣興公司登記負責人係洪
    文雄而非丁○○，倘丁○○有上開2 棟透天不動產之房地時
    ，銀行查詢貸款名義人丁○○信用、資力，均能迅速查核准
    貸，是需先以丁○○購買伊丙○○所有不動產之2 棟透天不
    動產之房地，先過戶於丁○○名下，以利銀行核貸，而購買
    上開2 棟透天不動產之房地，伊係丙○○可以先支付，惟應
    由丁○○簽發廣興公司洪文雄之支票32張而面額總計為3 千
    4 百50萬元，該支票32張均交付予伊丙○○持有，俾供辦理
    房地過戶及提供銀行擔保用等語，丁○○不疑有他即委託自
    稱丙○○之戊○○代辦1 千萬元之貸款事宜，並依約簽發上
    開支票32張及現金18萬元供為交通費用，均交付予自稱丙○○之戊○○持有受領後，戊○○再以上開廣興部分支票向不
    詳姓名年籍自稱陳先生之人票貼兌現調得現金1 百萬元，並
    於89年8 月31日，在亞太銀行員林分行，於亞太銀行匯款回
    條之匯款人欄內偽填「丙○○」姓名，以「丙○○」名義，
    匯款87萬元予丁○○週轉，俟其貸款1 千萬元核撥後再從中
    扣除。嗣戊○○再將上開廣興公司之32張支票中之9 張支票
    交付予乙○○，同時取得乙○○交付上揭旗陽公司8 張支票
    ，並將旗陽公司8 張支票中之7 張支票（面額共計3 百62萬
    元）交付予丁○○持有，俾供丁○○於上開1 千萬元尚未核
    貸准撥前之票貼兌換現金使用，而丁○○持上開旗陽公司7
    張票中之5 張向銀行貼換現金2 百74萬6 千元後，始知自稱
    丙○○之人亦持其所簽發面額890 萬支票向乙○○換取732
    萬元面額之支票。因此，丁○○連絡乙○○，並寄回其所有
    剩餘之旗陽公司支票面額60萬元、28萬元各1 張予乙○○。
    嗣於89年9 月15日後，有不詳姓名年籍之討債公司等人，前
    往上開廣興公司討債，丁○○始知受騙，經報警於89年9 月
    26日凌晨零時許，在高雄市○○區○○街83號華陽飯店525
    室內，扣得上開「丙○○」戶籍謄本、存褶各1 本、旗陽公
    司乙○○簽發7 張支票交付予廣興公司丁○○簽收影本1 份
    、匯款單1 紙，始悉上情。
三、戊○○基於意圖為自己不法之所有及行使偽造私文書之概括
    犯意，（一）先於89年9 月23日，持「己○○」之身分證影
    本，前往高雄市前金區○○○路156 號1 樓之「旭展通信有
    限公司」，以申請名義人「己○○」向該公司服務人員，申
    請辦理中華電信股份有限公司行動電話之門號0000000000號
    ，並持上開公司行動電話門號之申請書，由戊○○於上揭行
    動電話服務申請書（均一式四聯，含第四聯即紅色客戶聯、
    第三聯即綠色經銷商聯、第二聯即藍色代理商聯、第一聯即
    白色客服聯）上申請人資料欄內填寫個人資料，並在申請書
    之「客戶名稱欄」、「客戶簽章欄」內，分別偽簽「己○○
    」署押各1 枚，據以偽造「己○○」名義之行動電話服務申
    請書，交付於上揭公司辦理申請門號事宜，足以生損害於「
    己○○」權益、中華電信股份有限公司對其等客戶資料管理
    之正確性，並致中華電信股份有限公司陷於錯誤，而據以核
    發上開000000000 號行動電話門號晶片卡1 張，並交付予戊○○，而戊○○詐得上開行動電話門號晶片卡後，最初由自
    己留用，嗣後再交由姓名年籍不詳自稱「林志雄」之成年人
    使用。之後，（二）再承上犯意，復於同年9 月下旬某日，
    持「己○○」之身分證影本，前往高雄市「雷笙通訊社」【
    經營連絡電話（07）0000000 號】，以申請名義人「己○○
    」向該通訊社銷售服務人員蔡孟修，申請辦理遠傳電信股份
    有限公司行動電話門號0000000000號，並持遠傳ｃａｌｌ進
    迪士尼樂園優惠專案行動電話服務申請書，由戊○○於上揭
    行動電話服務申請書服務申請書（均一式四聯，含白色遠傳
    客服聯、藍色客戶留存聯、黃色經銷商留存聯、紅色代理商
    留存聯）上申請人資料欄內填寫個人資料，並在申請書之「
    客戶姓名／公司名稱欄」、「申請人簽名／公司負責人暨公
    司印鑑欄」內，分別偽簽「己○○」署押各1 枚，據以偽造
    「己○○」名義之行動電話服務申請書，交付於上揭公司辦
    理申請門號事宜，足以生損害於「己○○」權益、遠傳電信
    股份有限公司對其等客戶資料管理之正確性，並致遠傳電信
    股份有限公陷於錯誤，而據以核發上開0000000000號行動電
    話門號晶片卡1 張，並交付予戊○○，而戊○○詐得上開行
    動電話門號晶片卡後，最初由自己留用，嗣後再交由姓名年
    籍不詳自稱「林志雄」之成年人使用。嗣經警於89年9 月26
    日凌晨零時許，在高雄市○○區○○街83號華陽飯店525 室
    內，查獲並扣得戊○○隨身手提包內有上開行動電話申請書
    2 紙，始悉上情。
四、案經乙○○、丁○○告訴暨臺灣彰化地方法院檢察署報請臺
    灣高等法院檢察署核轉臺灣高雄地方法院檢察署檢察官偵查
    起訴。
    理  由
壹、程序方面
一、按除被告所犯為死刑、無期徒刑、最輕本刑為三年以上有期
    徒刑之罪或高等法院管轄第一審案件者外，於法院行準備程
    序進行中，被告先就被訴事實為有罪之陳述時，審判長得告
    知被告簡式審判程序之旨，並聽取當事人、代理人、辯護人
    及輔佐人之意見後，裁定進行簡式審判程序；且受命法官行
    準備程序，與法院或審判長有同一之權限；又簡式審判程序
    之證據調查，不受刑事訴訟法第159 條第1 項、第161 條之
    2 、第161 條之3 、第163 條之1 及第164 條至第170 條規
    定之限制，刑事訴訟法第273 條之1 第1 項、第279 條第2
    項前段、第273 條之2 分別定有明文。
二、查本件被告所犯為死刑、無期徒刑、最輕本刑為三年以上有
    期徒刑以外之罪，且非高等法院管轄第一審之案件，其於準
    備程序就前揭被訴事實為有罪之陳述，經受命法官告知簡式
    審判程序之旨，並聽取當事人之意見後，本院認無不得或不
    宜改依簡式審判程序進行之處，爰依刑事訴訟法第273 條之
    1 第1 項、第284 條之1 規定，裁定本件由受命法官獨任進
    行簡式審判程序，合先敘明。
貳、實體方面
一、查被告上揭犯罪事實係為乙○○、丁○○代辦貸款融資，且
    為當時生意失敗、欠錢莊債務怕被錢莊討債而假借「丙○○
    」名義詐騙情節，亦據被告於89年9 月26日警詢及偵訊時均
    供坦不諱（詳臺灣高雄地方法院檢察署89年度偵字第2176 0
    號卷內偵訊筆錄、警詢筆錄），核與被告前案之福建金門地
    方法院金城簡易庭91年度簡字第62號刑事簡易判決書及臺灣
    桃園地方法院93年度693 號刑事判決書內容所載示之被告係
    為通緝事由而冒名之主觀犯意及客觀犯罪事實，均迥異不同
    ，且犯罪構成要件及罪名亦互殊迥異，尚不生曾經判決確定
    之免訴事由，附此先敘。
二、訊據被告戊○○對於上揭時、地以「丙○○」名義向乙○○
    、丁○○訛稱貸款融資及持「己○○」之身分證影本申辦行
    動電話晶片之事實，於本院94年1 月14日、同年4 月26日、
    同年9 月16日審訊時均供坦不諱，核與被害人乙○○於89年
    9 月25日警詢時、丁○○於89年12月16日警詢時之指述情節
    大致相符，與被告於89年9 月26日警詢時、89年9 月26日及
    91年4 月26日、92年6 月5 日偵訊時之供述情節均相符，亦
    與被害人乙○○於89年10月24日偵訊時指訴情節符合，與證
    人己○○於本院94年5 月31日審訊時之證述情節吻合，並有
    上開「丙○○」戶籍謄本、存褶各1 本、旗陽公司營業執照
    及其營利登記證、股東名單、公司登記事項卡各1 份、旗陽
    公司乙○○簽發7 張支票交付予廣興公司丁○○簽收影本1
    份、亞太銀行匯款回條1 紙、行動電話申請書2 紙、己○○
    身分證影本1 份、9張廣興公司洪文雄支票、7張旗陽公司乙○○支票、（詳臺灣高雄地方法院檢察署89年度偵字第2176
    1 號卷之全案卷宗之高雄市政府警察局警卷第10頁起至第25
    頁止），與臺灣彰化地方法院檢察署90年度偵字第4811號、
    第4805號不起訴處分書（詳臺灣彰化地方法院檢察署92年度
    偵字第3878號卷第8 頁至第10頁反面）、福建金門地方法院
    金城簡易庭91年度簡字第62號刑事簡易判決書及「旭展通信
    有限公司」聯合徵信中心之公司登記資訊（詳臺灣高雄地方
    法院檢察署92年度偵緝字第1037號卷第27頁至第28頁、第31
    頁）、臺灣桃園地方法院93年度693 號刑事判決書各一份在
    卷可稽。是被告自白與事實相符，而本件事證明確，其上揭
    犯行洵堪認定。
三、核被告上揭犯罪欄一之意圖供行使之用，而偽造附表一所示
    本票所為，係犯刑法第201 條第1 項偽造有價證券罪；被告
    行使偽造有價證券之低度行為，應為偽造之高度行為所吸收
    ，不另論罪；又被告行使偽造有價證券以使人交付財物，本
    即含有詐欺之性質，如果所交付之財物，非即係該證券本身
    之價值，且已就行使偽造有價證券以外更為其他行為（例如
    聲請強制執行），則其詐欺取財仍非屬行使偽造有價證券之
    行為，應另論以詐欺取財罪（最高法院85年臺上字第3936號
    、90年臺上字第5416號判決意旨足參），是被告先後取得乙○○上開8 張支票及交通費1 萬5 千元、上揭犯罪欄二之丁○○上開支票32張及現金18萬元供為交通費用之所為，各係
    犯刑法第339 條第1 項詐欺取財罪；又被告所為上開2 次詐
    欺取財犯行，均時間緊接，方法相同，各觸犯構成要件相同
    之罪名，顯係基於概括犯意反覆為之，為連續犯，應論以刑
    法第339 條第1 項詐欺取財罪之一罪，並依法加重其刑。次
    按銀行為便利存款人取款匯款而印好任人索取填寫之匯款憑
    條，非可流通市面得以自由轉讓，衹屬私文書之一種，不能
    認為有價證券，其偽造而行使以達詐欺取款之目的者，應從
    一重論以行使偽造私文書之罪（最高法院49年臺上字第1409
    號判例意旨足參）；核被告上開犯罪事實欄二以「丙○○」
    名義之匯款87萬元予丁○○週轉之匯款回條所為，係犯刑法
    第216 條、第210 條行使偽造私文書罪、第339 條第1 項詐
    欺取財既遂罪；又被告偽造「丙○○」署押行為，係偽造私
    文書之部分行為，又該偽造私文書之低度行為為行使之高度
    行為所吸收，均不另論罪。被告所犯行使偽造私文書罪與詐
    欺取財既遂罪二者間，有方法、結果之牽連關係，應從較重
    之行使偽造私文書罪處斷。再核被告上揭犯罪欄三之偽簽「
    己○○」署押，據以申請行動電話晶片所為，係犯刑法第21
    6 條行使第210 條之偽造私文書罪、第339 條第1 項之詐欺
    取財罪；又被告偽造各該申請書之私文書之低度行為應為其
    後行使之高度行為所吸收，不另論罪，應依行使偽造私文書
    罪論處；又被告所犯上開數次之行使偽造私文書犯行，均時
    間緊接，方法相同，各觸犯構成要件相同之罪名，為連續犯
    ，應論以一罪，依法加重其刑，並依刑法第70條規定遞加之
    。其先後行使偽造各項私文書據以申辦行動電話，使中華電
    信股份有限公司與遠傳電信股份有限公司均陷於錯誤，先後
    核發行動電話門號晶片，所為2 次之行使偽造私文書、詐欺
    取財犯行，均時間緊接，方法相同，各觸犯構成要件相同之
    罪名，為連續犯，應分別論以一罪並均依法加重其刑；其所
    犯上開行使偽造私文書罪與詐欺取財既遂罪二者間，有方法
    、結果之牽連關係，應從較重之行使偽造私文書罪處斷。被
    告所犯上開偽造有價證券罪及連續行使偽造私文書罪間，犯
    意各別、行為互殊，觸犯構成要件相異之罪名，應予分論併
    罰。
四、玆審酌被告犯罪之動機、目的、手段，及其偽造有價證券、
    行使偽造私文書所詐得上開旗陽公司乙○○之支票8 張面額
    總計3 百78萬6 千元及交通費1 萬5 千元、廣興公司丁○○
    之32張支票面額總計3 千4 百50萬元及現金18萬元供為交通
    費用，且於89年9 月15日後，有不詳姓名年籍之討債公司等
    人，前往上開廣興公司討債情節，對被害人等造成之損害甚
    鉅；又所偽造本票之犯罪情節非輕，且被告除上開已扣案支
    票7 張外，其餘支票去向流通不明等一切情狀，爰分別量處
    如主文所示之刑，並依法定其應執行之刑。至於附表一所示
    偽造之本票1 紙、附表二所示之偽造丙○○署押1 枚、附表
    三所示之「應沒收之偽造署押」，不問屬於犯人與否，有無
    經搜獲扣押，均應分別依刑法第205 條、第219 條規定之絕
    對義務沒收主義而宣告沒收之。
據上論斷，應依刑事訴訟法第273 條之1 第1 項、第299 條第1
項前段，刑法第56條、第201 條第1 項、第216 條、第210 條、
、第339 條第1 項、第55條後段、第205 條、第219 條，罰金罰
鍰提高標準條例第1 條前段，判決如主文。
本案經檢察官甲○○到庭執行職務。
中　　華　　民　　國　　94　　年　　9 　　月　　30　　日
                  刑事第三庭  法　官   施添寶
中　　華　　民　　國　　94　　年　　10　　月　　3 　　日
以上正本證明與原本無異。
如不服本判決，應於收受送達後10日內向本院提出上訴書狀。
　　　　　　　　　　　　　    書記官  陳威志
附錄本件論罪科刑法條
刑法第201條
意圖供行使之用，而偽造、變造公債票、公司股票或其他有價證
券者，處三年以上十年以下有期徒刑，得併科三千元以下罰金。
行使偽造、變造之公債票、公司股票或其他有價證券，或意圖供
行使之用，而收集或交付於人者，處一年以上七年以下有期徒刑
，得併科三千元以下罰金。
刑法第210條
偽造、變造私文書，足以生損害於公眾或他人者，處五年以下有
期徒刑。
刑法第216條
行使第二百十條至第二百十五條之文書者，依偽造、變造文書或
登載不實事項或使登載不實事項之規定處斷。
刑法第339條第1項
意圖為自己或第三人不法之所有，以詐術使人將本人或第三人之
物交付者，處五年以下有期徒刑、拘役或科或併科一千元以下罰
金。
刑法第217條
偽造印章、印文或署押，足以生損害於公眾或他人者，處三年以
下有期徒刑。
盜用印章、印文或署押，足以生損害於公眾或他人者，亦同。
刑法第205條
偽造、變造之有價證券、郵票、印花稅票、信用卡、金融卡、儲
值卡或其他相類作為提款、簽帳、轉帳或支付工具之電磁紀錄物
及前條之器械原料及電磁紀錄，不問屬於犯人與否，沒收之。
刑法第219條
偽造之印章、印文或署押，不問屬於犯人與否，沒收之。
附表一：偽造之有價證券本票1 紙詳見臺灣高雄地方法院檢察署
        89年度偵字第21761 號卷之全案卷宗之高雄市政府警察
        局警卷第16頁。
        【註：被告戊○○偽造之本票1 紙有價證券，依刑法第
        205 條規定，不問屬於犯人與否，有無經搜獲扣押，均
        應依第205 條規定之絕對義務沒收主義而宣告沒收之，
        並無斟酌餘地，併此敘明】
┌────────┬───┬──────┬───────┬───────┐
│ 本  票  號  碼 │發票人│金額(新台幣)│發    票    日│到    期    日│
├────────┼───┼──────┼───────┼───────┤
│ ３８１２１７   │丙○○│玖拾萬元    │89年9 月10日  │89年9月16日   │
│                │      │            │              │              │
├────────┼───┼──────┼───────┼───────┤
附表二：亞太銀行匯款回條1 紙詳見臺灣高雄地方法院檢察署89
        年度偵字第21761 號卷之全案卷宗之高雄市政府警察局
        警卷第20頁。
        【註：被告戊○○冒用「丙○○」名義，並偽造署押，
        於89年8 月31日亞太銀行員林分行之匯款回條之匯款人
        欄內偽造「丙○○」署押1 枚部分，依刑法第219 條規
        定，不問屬於犯人與否，均應依第219 條規定之絕對義
        務沒收主義而宣告沒收之，並無斟酌餘地，併此敘明。
附表三：行動電話申請書詳見臺灣高雄地方法院檢察署89年度偵
        字第21761 號卷之全案卷宗之高雄市政府警察局警卷第
        14頁、第15頁。
        【註：被告戊○○冒用「己○○」姓名為申請名義人，
        並偽造其如下署押，而詐得以下行動電話門號之晶片。
        偽造以下署押部分，依刑法第219 條規定，不問屬於犯
        人與否，有無經搜獲扣押，均應依第219 條規定之絕對
        義務沒收主義而宣告沒收之，並無斟酌餘地，併此敘明
        。】
┌─┬───┬─────┬────┬──────────┬──────────┐
│編│申請名│門號      │電話實際│偽造之署押及盜用印章│應沒收之偽造署押    │
│號│義人  │          │使用人  │所產生之印文        │刑法第219 條規定    │
├─┼───┼─────┼────┼──────────┼──────────┤
│一│己○○│0000000000│由被告黃│申請書申請人之客戶名│申請書之經銷商聯、代│
│  │      │中華電信股│茂金偽造│稱欄、客戶簽章欄內之│理商聯、客服聯、客戶│
│  │本件由│份有限公司│「己○○│偽造「己○○」署押各│留存聯上申請人之客戶│
│  │被告黃│行動電話門│」署押，│一枚（共計二枚）之一│名稱欄、客戶簽章欄內│
│  │茂金冒│號        │交易完成│式四聯之其中第四聯即│偽造「己○○」署押各│
│  │「蘇忠│          │，上開門│紅色客戶留存聯內偽造│一枚（合計八枚）。（│
│  │誠」姓│          │號交由綽│「己○○」署押。    │未扣案即一式之第一、│
│  │名向旭│          │號「林志│                    │二、三聯內客戶名稱欄│
│  │展通信│          │雄」之人│                    │、客戶簽章欄內偽造「│
│  │有限公│          │使用。  │                    │己○○」署押各一枚。│
│  │司申請│          │        │                    │）                  │
├─┼───┼─────┼────┼──────────┼──────────┤
│二│己○○│0000000000│由被告黃│申請書申請人之客戶姓│申請書之經銷商聯、代│
│  │      │遠傳電信  │茂金偽造│名欄、客戶簽章欄內之│理商聯、客服聯、客戶│
│  │本件由│          │「己○○│偽造「己○○」署押各│留存聯上申請人之客戶│
│  │被告黃│          │」署押，│一枚（共計二枚）之一│姓名欄、客戶簽章欄內│
│  │茂金冒│          │交易完成│式四聯之其中藍色聯即│偽造「己○○」署押各│
│  │「蘇忠│          │，上開門│客戶留存聯內偽造「蘇│一枚（合計八枚）。（│
│  │誠」姓│          │號交由綽│忠誠」署押。        │未扣案即一式之白色│
│  │名向雷│          │號「林志│                    │客服聯、黃色經銷商│
│  │笙通訊│          │雄」之人│                    │聯、紅色代理商聯內│
│  │社申請│          │使用。  │                    │之客戶姓名欄、客戶簽│
│  │      │          │        │                    │章欄內偽造「己○○」│
│  │      │          │        │                    │署押各一枚）。      │
├─┼───┼─────┼────┼──────────┼──────────┤
